臺灣臺中地方法院刑事判決　　　　　　 100年度訴字第2124號
公　訴　人　臺灣臺中地方法院檢察署檢察官
被　　　告　林振瑞
選任辯護人　周復興律師
上列被告因違反毒品危害防制條例等案件，經檢察官提起公訴（
100年度毒偵字第13642號、第14186號），本院判決如下：
     主    文
林振瑞犯如附表一所示之罪，各處如附表一所示之刑（含主刑、
從刑）。應執行有期徒刑伍年陸月，扣案如附表二所示之物均沒
收，未扣案之販賣第二級毒品所得合計新臺幣壹萬零伍佰元沒收
，如全部或一部不能沒收時，以其財產抵償之。
    犯罪事實
一、林振瑞明知甲基安非他命係毒品危害防制條例第2 條第2 項
    第2 款所規定之第二級毒品，且甲基安非他命亦屬藥事法第
    22條第1項第1款所規定之禁藥，依法均不得持有、販賣、轉
    讓，竟基於販賣第二級毒品甲基安非他命以營利之犯意，以
    其所持用之門號0000000000號、0000000000號行動電話作為
    聯絡工具，自民國（下同）100 年5 月6 日起至5 月21日間
    ，在臺中市○區○○路1 段448 之7 號前等地，販賣第二級
    毒品予張怡萱、陳水明2 人（以上交易之時間、地點、方式
    、金額，均詳如附表1 編號1-8 所示）；另基於轉讓第二級
    毒品甲基安非他命之犯意，以其所持用之門號0000000000號
    行動電話作為聯絡工具，於如附表1 編號9 所示之時間、地
    點，無償轉讓未達淨重10公克之甲基安非他命禁藥予張怡萱
    施用。嗣於同年6 月14日上午6 時45分許，為警持本院100
    年度聲搜字第1840號搜索票，至臺中市○區○○路1 段87號
    執行搜索，並由警持臺灣臺中地方法院檢察署核發之100 年
    度他字第2054號拘票拘提到案，經其同意搜索車號450-ZK號
    營業用自小客車，扣得供本案販賣第二級毒品所用之NOKIA
    廠牌、門號0000000000號、0000000000號行動電話2 支（均
    含SIM 卡，詳如附表2 所示），及與本案無關之第二級毒品
    甲基安非他命1 包、玻璃吸食器1 組（詳如附表3 所示），
    而查獲上情。
二、案經臺灣臺中地方法院檢察署檢察官主動偵查起訴。
    理    由
一、證據能力：
（一）按被告以外之人於審判外之言詞或書面陳述，除法律有規
      定者外，不得作為證據；被告以外之人於偵查中向檢察官
      所為之陳述，除顯有不可信之情況者外，得為證據；被告
      以外之人於審判外之陳述，雖不符前4 條之規定，而經當
      事人於審判程序同意作為證據，法院審酌該言詞陳述或書
      面陳述作成時之情況，認為適當者，亦得為證據；當事人
      、代理人或辯護人於法院調查證據時，知有第159 條第1
      項不得為證據之情形，而未於言詞辯論終結前聲明異議者
      ，視為有前項之同意，刑事訴訟法第159 條第1 項、第15
      9 條之1 第2 項、第159 條之5 分別定有明文。經查，檢
      察官、被告、辯護人，對於本判決所引用之下列各項供述
      證據方法之證據能力，於本院審理程序時均表示無意見，
      且於法院調查證據時，知有刑事訴訟法第159 條第1 項不
      得為證據之情形，亦未於言詞辯論終結前聲明異議，茲審
      酌該等言詞陳述及書面陳述作成時之情況，並無不宜作為
      證據之情事，依上開規定，自得作為證據。
（二）次按有事實足認被告或犯罪嫌疑人有最輕本刑為3 年以上
      有期徒刑之罪，並危害國家安全或社會秩序情節重大，而
      有相當理由可信其通訊內容與本案有關，且不能或難以其
      他方法蒐集或調查證據者，得發通訊監察書；前項通訊監
      察書，偵查中由檢察官依司法警察機關聲請或依職權以書
      面記載第11條之事項，並敘明理由、檢附相關文件，聲請
      該管法院核發，通訊保障及監察法第5 條第1 項第1 款、
      第2 項分別定有明文。查本案承辦警員對於證人張怡萱所
      持用門號0000000000號、證人陳水明持用之0000000000號
      行動電話，實施通訊監察，業經本院核准在案，此有詳載
      聲監案號、案由、監察電話、對象等之本院100 年聲監字
      第000530號通訊監察書及通訊監察譯文（見本院卷第115-
      117 頁、第68-80 頁）附卷可稽。且被告所犯販賣第二級
      毒品罪為最輕本刑為有期徒刑7 年之罪，而該等犯罪類型
      之犯罪過程多係透過電話通聯並以代號、暗碼等隱晦方式
      暗中進行，其犯罪結果戕害不特定國人之身心健康甚鉅，
      自屬危害社會秩序情節重大，而有相當理由可信犯罪嫌疑
      人之通訊內容要與涉案情節有關，且難以其他方法蒐集或
      調查證據者，又監聽過程中尚查無任何不法或不當侵害人
      權保障之情事，自屬符合通訊保障及監察法第5 條第1項
      第1 款、第2 項之規定，核係依法所為之監聽，尚無不法
      取證情事或違背法定程序之處，則基於該通訊監察所取得
      之監聽電話錄音，自具有證據能力。
（三）再按依據監聽錄音結果予以翻譯而製作之通訊監察譯文，
      乃該監聽錄音內容之顯示，此為學理上所稱之派生證據，
      屬於文書證據之一種。此於被告或訴訟關係人對其譯文之
      真實性發生爭執或有所懷疑時，法院固應依刑事訴訟法第
      156 條之1 第2 項規定勘驗該監聽之錄音帶踐行調查證據
      之程序，以確認該錄音聲音是否為本人及其內容與通訊監
      察譯文之記載是否相符；然如被告或訴訟關係人對其監聽
      錄音之譯文真實性並不爭執，顯無辨認其錄音聲音之調查
      必要性。是法院於審判期日就此如已踐行提示通訊監察譯
      文供當事人辨認或告以要旨，使其表示意見等程序並為辯
      論者，其所為之調查證據程序即無不合（見最高法院96年
      度臺上字第1869號判決意旨）。查本案檢察官、被告及其
      辯護人於本院準備程序時均表示對於卷附之通訊監察譯文
      之證據能力均不爭執（見本院卷第109 頁），本院並於審
      判期日踐行提示該通訊監察譯文供當事人辨認或告以要旨
      ，使其表示意見，是本院審酌上開通訊監察譯文作為時之
      情況，認為適當作為證據。又按刑事訴訟法第158 條之4
      之規定，係對於除法律另有規定者外，其他違反法定程序
      蒐得各類證據之證據能力如何認定，設其總括性之指導原
      則。其規範目的在於要求實施刑事訴訟程序之公務員，於
      蒐求證據之初始與過程中，應恪遵程序正義，不得違法侵
      權。如有違反，於個案審酌客觀權衡之結果，或將導致證
      據使用禁止之法效。至於蒐得證據之最後，由執行職務之
      公務員製作之文書，除刑事訴訟法有定其程式，應依其規
      定外，依同法第39條之規定，均應記載製作之年、月、日
      及其所屬機關，由製作人簽名。此屬證據取得後文書製作
      法定程式之遵守，無關乎刑事訴訟法第158 條之4 係規定
      證據取得過程（程序）適法性之認定。公務員製作之文書
      未經製作人簽名，除本法有特別規定（如第46條）外，是
      否無效或係不合法律上之程式而得命補正，抑屬證據證明
      力之問題，由法院就文書之性質（意思文書或報告文書）
      ，視各個情形自由判斷（此經最高法院著有97年度臺上字
      第96號判決意旨可參）。經查本案承辦警員對於證人張怡
      萱所持用之0000000000號、陳水明所持用之門號0000000
      000 號之通訊監聽譯文，原未依刑事訴訟法第39條之規定
      ，記載製作之年、月、日及其所屬機關，並由製作人簽名
      ，有卷附上開之通訊監察譯文可憑。該文書製作過程雖未
      遵守法定程式，但依前揭最高法院判決意旨，此屬證據取
      得後文書之製作，非屬證據取得之過程，與刑事訴訟法第
      158 條之4 規定無涉。故本案此部分並無法律特別規定而
      應認定無效，且本案事後經分別製作該監聽譯文之原臺中
      市刑警大隊偵一隊隊偵查佐丁俊傑，於本院審理期間補正
      製作門號0000000000號行動電話通訊監察譯文之時間為10
      0 年4 月27日起至同年5 月26日止，製作門號0000000000
      號行動電話通訊監察譯文之時間為100 年5 月20日起至同
      年月21日止等情（見本院卷第69至80頁），業已依上開法
      條之規定補正其文書程式不備之處，併予敘明。
（四）復按關於非供述證據之物證，或以科學、機械之方式，對
      於當時狀況所為忠實且正確之記錄，性質上並非供述證據
      ，均應無傳聞法則規定之適用；如該非供述證據非出於違
      法取得，並已依法踐行調查程序，即不能謂無證據能力（
      最高法院97年度臺上字第1401號、97年度臺上字第6153號
      、97年度臺上字第3854號判決要旨參照）。查本案之非供
      述證據，並無人對現實情形之記憶、知覺經常可能發生之
      誤差（如知覺之主觀性及記憶隨時間推移而發生變化、遺
      忘等），無傳聞法則之適用至明，且其等係依法定程序合
      法所取得，與本案具有關聯性，被告、辯護人復未爭執其
      等有何違法取證之情形，自認均有證據能力。
二、上開事實，業據被告林振瑞於偵訊、本院訊問、準備程序、
    審理時坦承不諱（見偵卷第185-191 頁，本院卷第11、12、
    83、109 、110 頁），核與證人即向被告購買第二級毒品甲
    基安非他命之張怡萱、陳水明於偵訊中所為之證述（見偵卷
    第83-90 、99-101、113-117 、163-165 、175 、176 頁）
    ，及證人即無償受讓被告第二級毒品甲基安非他命之張怡萱
    於偵訊中所為之證詞（見偵卷第100 頁）大致相符。並有證
    人張怡萱持用之門號0000000000號、證人陳水明持用之門號
    0000000000號手機通訊監察譯文，被告持用之門號00000000
    00號手機雙向通聯紀錄與光碟附卷可憑（見本院卷第69 -71
    、73、76、77、79頁、偵卷後附之證物袋），及門號000000
    0000號、0000000000號行動電話2 支（均內含SIM 卡）扣案
    可佐（見本院卷第122 頁），足認被告之自白與事實相符，
    應堪採信。綜上，被告犯行事證明確，均堪認定，應予依法
    論科。
三、查甲基安非他命係屬毒品危害防制條例第2條第2項第2 款所
    列之第二級毒品。又甲基安非他命業經行政院衛生署於69年
    12月8日以衛署藥字第301124號公告自69年12月8日起禁止輸
    入、製造，自70年6月1日起禁止販賣，更於75年7 月11日以
    衛署藥字第597627號公告一概禁止使用，並在79年10月9 日
    以衛署藥字第904142號函明令公告列為禁藥。次按甲基安非
    他命雖同屬毒品危害防制條例第2條第2項第2 款所定之第二
    級毒品，被告所為如附表1 編號9 所示轉讓甲基安非他命之
    行為，亦合於該條例第8 條第2 項轉讓第二級毒品罪之處罰
    規定。然藥事法第83條第1 項之「明知為偽藥或禁藥，而販
    賣、供應、調劑、運送、寄藏、牙保、轉讓或意圖販賣而陳
    列者，處7 年以下有期徒刑，得併科500 萬元以下罰金」規
    定，係於93年4 月21日修正公布，同年月23日施行，其法定
    刑較毒品危害防制條例第8 條第2 項所定之法定刑「6 月以
    上5 年以下有期徒刑得併科70萬元以下罰金」為重。毒品之
    範圍尚包括影響精神物質與其製品，考量藥事之管理非僅止
    於藥品之管理，毒品未必係經公告之禁藥，禁藥亦非必為毒
    品，毒品危害防制條例與藥事法二者間，並無必然之特別法
    與普通法關係，故除有轉讓之第二級毒品達毒品危害防制條
    例第8 條第6 項之一定數量，經依法加重之法定刑較藥事法
    第83條第1 項之法定刑為重之情形外，因藥事法第83條第1
    項為後法，且為重法，應優先適用藥事法處罰（臺灣高等法
    院暨所屬法院94年法律座談會刑事類提案第8 號結論，最高
    法院96年度臺上字第3582號判決意旨參照）。再轉讓第二級
    毒品達淨重10公克以上者，加重其刑至二分之一，轉讓毒品
    加重其刑之數量標準第2 條第1 項第2 款規定甚明。經查，
    本案被告所為如附表1 編號9 所示無償轉讓張怡萱施用之甲
    基安非他命禁藥數量，並無證據足認已達淨重10公克以上，
    故自不得依毒品危害防制條例第8 條第6 項規定加重其刑，
    應優先適用藥事法規定。核被告林振瑞所為如附表1 編號1
    至8之 犯行，均係犯毒品危害防制條例第4 條第2 項販賣第
    二級毒品甲基安非他命罪；如附表1 編號9 之犯行，係犯藥
    事法第83條第1 項之轉讓禁藥罪。被告前開販賣、轉讓甲基
    安非他命禁藥前，而持有甲基安非他命之行為，其持有之低
    度行為應分別為販賣、轉讓之高度行為所吸收，均不另論罪
    。被告所犯如附表1 編號1 至8 所示販賣第二級毒品之行為
    ，及如附表1 編號9 所示轉讓禁藥之行為，犯意各別，時空
    互異，應予分論併罰。
四、又按毒品危害防制條例第17條第1 項減輕其刑之規定，其所
    稱「供出毒品來源，因而破獲者」，係指被告供出毒品來源
    之有關資料，諸如前手之姓名、年籍、住居所、或其他足資
    辨別之特徵等，使調查或偵查犯罪之公務員因而對之發動調
    查或偵查並破獲者而言。查被告林振瑞固分別於100 年6 月
    14日警詢、100 年6 月14日偵訊時，表明第二級毒品甲基安
    非他命係向案外人蔡騏旭（綽號「毛仔」）購買，並於100
    年7 月26日偵訊時，另表示其第二級毒品甲基安非他命之來
    源為案外人蔡騏旭及綽號「豐原」之男子等語（見偵卷第29
    、65、67、187 頁）。惟蔡騏旭涉嫌違反毒品危害防制條例
    案件，業於被告林振瑞100 年6 月14日到案前，已經臺灣臺
    中地方法院檢察署檢察官開始偵辦調查，並向本院聲請核發
    通訊監察書監聽調查，有本院100 年4 月26日100 年度聲監
    字第000530號通訊監察書及電話附表在卷可參（見本院卷第
    115-117 頁）；又臺灣臺中地方法院檢察署檢察官據被告提
    供之案外人即綽號「豐原」男子之線索予以分案調查後，經
    本院函詢調查結果，臺灣臺中地方法院檢察署以100 年9 月
    26日中檢輝恭100 偵13642 字第122331號函、100 年12月6
    日中檢輝恭100 偵13642 字第143969號函回覆表示：蔡騏旭
    已於同日查獲林振瑞時一併到案，豐原之人尚未查獲，本件
    並無查獲被告所稱之上手等語（見本院卷第34、99頁），故
    認被告就販賣第二級毒品部分，核與毒品危害防制條例第17
    條第1 項之規定不符，不予減刑。再被告就上開販賣甲基安
    非他命之犯行，於檢察官偵查中，及本院準備程序及審理時
    均自白不諱（見偵卷第185-191 頁，本院卷第11、12、83、
    109 、110 頁），爰依毒品危害防制條例第17條第2 項之規
    定，減輕其刑。另法律之適用有其一致性，除有特別規定外
    ，不得割裂適用。被告雖於偵訊及本院準備程序、審理中均
    自白其轉讓甲基安非他命予張怡萱之犯罪，惟其此部分行為
    既應優先適用藥事法第83條第1 項規定論罪科刑，而藥事法
    並無轉讓毒品者，於偵查及審判中自白應減輕其刑之特別規
    定，是就轉讓禁藥甲基安非他命部分，自無割裂適用毒品危
    害防制條例第17條第2 項減輕其刑之餘地，附此敘明。
五、爰審酌甲基安非他命為法律嚴格禁止持有、販賣、轉讓、施
    用之毒品（禁藥），被告竟仍販賣、轉讓甲基安非他命（禁
    藥）予如附表1 所示之張怡萱、陳水明施用，致使渠等沈迷
    於毒癮而無法自拔，直接戕害國民身心健康，間接危害社會
    治安，敗壞社會善良風氣，助長毒品流通，實值非難，惟念
    被告每次販賣、轉讓毒品（禁藥）之數量尚微，對象僅2 人
    ，所得非鉅，並參酌其國中畢業之智識程度、家庭貧寒之經
    濟狀況（見偵卷第25頁），與犯後坦承犯行，態度尚佳等一
    切情狀，就被告所犯各罪，分別量處如主文所示之刑。另刑
    法第51條第5 款規定數罪併罰，定其刑期時，除應就各別刑
    罰規範之目的、輕重罪間體系之平衡、整體犯罪非難評價、
    各行為彼此間之偶發性、與被告前科之關聯性、各行為所侵
    害法益之專屬性或同一性、數罪對法益侵害之加重效應、罪
    數所反映之被告人格特性與犯罪傾向、社會對特定犯罪例如
    一再殺人或販毒行為處罰之期待等，為綜合判斷，並應參酌
    實現刑罰公平性，以杜絕僥倖、減少犯罪之立法意旨，為妥
    適之裁量（最高法院96年度臺上字第7583號判決意旨參照）
    。查本案被告所為之上開犯行，時間甚相緊接，次數及販賣
    、轉讓毒品之數量均非鉅，所反應之被告人格特性與犯罪傾
    向單一，本院於定其應執行刑時，應為被告有利之考量，爰
    定其如主文所示之刑。
六、沒收部分：
（一）毒品危害防制條例第19條第1 項規定：「犯第4 條至第9
      條之罪者，其供犯罪所用或因犯罪所得之財物，均沒收之
      ，如全部或一部不能沒收時，追徵其價額或以其財產抵償
      之。」，但該條項並無如同條例第18條第1 項所定「不問
      屬於犯人與否，沒收之」之明文，是係採相對沒收主義，
      其應沒收之物，應以屬被告或共犯所有者為限。又該規定
      所稱「追徵其價額」者，係指所沒收之物為金錢以外之其
      他財物而無法沒收時，應追徵其價額，使其繳納與原物相
      當之價額。如所得財物為金錢而無法沒收時，始應「以其
      財產抵償之」（最高法院95年度臺上字第305 號判決意旨
      參照）。又所謂犯罪所得之財物，並不及於因犯罪所得之
      利益。所稱追徵其價額或以其財產抵償之，須於供犯罪所
      用或因犯罪所得之財物，全部或一部不能沒收時，始有其
      適用，如無全部或一部不能沒收之情形，自無併諭知追徵
      其價額或以其財產抵償之之必要（最高法院95年度臺上字
      第1001號判決意旨參照）。查扣案之0000000000號（該門
      號之申請人為陳旻鈺）、0000000000號（該門號之申請人
      為蔡甜）行動電話（均內含SIM 卡），均為被告所有、持
      用，供其為如附表1 所示販賣、轉讓第二級毒品行為所用
      之物，據被告供承在卷（見偵卷第27頁，本院卷第110 頁
      ），應依毒品危害防制條例第19條第1 項規定，諭知沒收
      。而上開行動電話之SIM 卡，係為行動電話服務之使用介
      面，電信公司於出租行動電話門號予消費者使用時，即同
      時附帶提供SIM 卡給消費者作為門號使用之介面，電信公
      司接受消費者申辦門號並將該門號開通上線時，該SIM 卡
      之所有權亦移轉於消費者，故不能認該SIM 卡仍屬電信公
      司所有之物。是以，上揭扣案之門號0000000000號、0000
      000000號行動電話內之SIM 卡及行動電話，被告既能全權
      一起作為前開販毒聯繫使用，SIM 卡部分應一併依毒品危
      害防制條例第19條第1 項之規定，諭知沒收。
（二）毒品危害防制條例第19條第1 項規定，犯販賣毒品罪者，
      其犯罪所得之財物均沒收之，係採義務沒收主義。故販賣
      毒品所得之對價，不問其中成本若干，利潤多少，均應全
      部諭知沒收，貫徹政府查禁煙毒之決心，以符立法本旨（
      最高法院91年度臺上字第2419號判決意旨參照）。查本件
      被告販賣第二級毒品之所得分別如附表1 編號1 至8 所示
      （合計為新臺幣10,500元），雖均未扣案，然應依上開說
      明及毒品危害防制條例第19條第1 項之規定，就被告所得
      10,500元之部分予以沒收，且如全部或一部不能沒收時，
      以被告之財產抵償之。
（三）至扣案如附表3 編號1 所示之第二級毒品甲基安非他命1
      包，係供被告施用毒品之用，亦據被告供承在案（見警卷
      第9 頁，本院卷第110 頁），且被告為警查獲後採集尿液
      送驗，經詮昕科技有限公司檢驗結果確呈安非他命、甲基
      安非他命陽性反應，此有濫用藥物尿液檢驗報告及臺中市
      政府警察局刑事警察大隊偵一隊委託檢驗尿液代號與真實
      姓名對照表附卷可按（見警卷第45頁，偵卷第197 頁），
      是被告所稱前揭扣案之第二級毒品甲基安非他命1 包係供
      自己施用之情，堪可採信，尚難認與本件被告所犯本案販
      賣第二級毒品甲基安非他命之犯行有何關連，本院復查無
      其他證據足認該等扣案之毒品確係被告為本案犯罪所用之
      物，依前開說明，自不於本案中併予宣告沒收銷燬；扣案
      如附表3 編號2 所示之玻璃球吸食器1 組，係被告所有，
      供被告施用第二級毒品甲基安非他命之用，業據被告供承
      在卷（見警卷第9 頁，本院卷第110 頁），本院亦查無其
      他證據足認該等扣案之物係被告為本案犯罪所用之物，難
      認與本案犯行具關連性，爰不於本案宣告沒收。
據上論斷，應依刑事訴訟法第第299 條第1 項前段，毒品危害防
制條例第4 條第2 項、第17條第2 項、第19條第1 項，藥事法第
83條第1 項，刑法第11條、第51條第5 款，判決如主文。
本案經檢察官張添興到庭執行職務。
中    華    民    國    100   年    12    月    29    日
                  刑事第十九庭  審判長法  官  郭書豪
                                      法  官  蕭一弘
                                      法  官  林秉暉
以上正本證明與原本無異。
如不服本判決應於收受送達後10日內向本院提出上訴書狀，並應
敘述具體理由；其未敘述上訴理由者，應於上訴期間屆滿後20日
內向本院補提理由書（均須按他造當事人之人數附繕本）「切勿
逕送上級法院」。
中    華    民    國   100    年    12    月    29    日
                                      書記官  紀俊源
附錄論罪科刑法條
毒品危害防制條例第4條第2項
製造、運輸、販賣第二級毒品者，處無期徒刑或7 年以上有期徒
刑，得併科新臺幣1,000萬元以下罰金。
毒品危害防制條例第8條第2項
轉讓第二級毒品者，處6 月以上5 年以下有期徒刑，得併科新臺
幣70萬元以下罰金。
藥事法第83條第1項
明知為偽藥或禁藥，而販賣、供應、調劑、運送、寄藏、牙保、
轉讓或意圖販賣陳列者，處7 年以下有期徒刑，得併科新臺幣5
00萬元以下罰金。
┌───────────────────────────────────────────┐
│附表1、                                                                               │
├───────────────────────────────────────────┤
│購毒者：張怡萱                                                                        │
├──┬─────┬────┬──────────┬───────┬──────────┤
│編號│ 交易時間 │交易地點│ 交   易   情   形  │證據及監聽譯文│所犯罪名及所處宣告刑│
│    │          │        │                    │卷頁出處      │                    │
├──┼─────┼────┼──────────┼───────┼──────────┤
│ 1. │100年5月6 │臺中市北│張怡萱於100年5月6 日│張怡萱100年6月│林振瑞販賣第二級毒品│
│    │日上午7 時│區○○路│凌晨4 時30分許，以所│14日偵訊筆錄（│，處有期徒刑年柒月│
│    │27分許    │1段448之│持用之門號0000000000│100 年度偵字第│，扣案如附表二編號一│
│    │          │7 號前林│號行動電話撥打林振瑞│13642號卷第100│所示之物沒收，未扣案│
│    │          │振瑞駕駛│所持用之門號00000000│頁反面）、0982│之販賣第二級毒品所得│
│    │          │之車牌號│15號行動電話（該門號│599989號通訊監│新臺幣壹仟元沒收之，│
│    │          │碼450-ZK│之申請人為陳旻鈺）表│察譯文（本院卷│如一部或全部不能沒收│
│    │          │號營業用│示欲購買第二級毒品甲│第73頁）、0980│時，以其財產抵償之。│
│    │          │小客車內│基安非他命，林振瑞於│022115號雙向通│                    │
│    │          │        │同日上午7 時18分許、│聯紀錄（本院雙│                    │
│    │          │        │7 時27分許，以所持用│向通聯卷第14頁│                    │
│    │          │        │之門號0000000000號行│）            │                    │
│    │          │        │動電話撥打張怡萱持用│              │                    │
│    │          │        │之0000000000號行動電│              │                    │
│    │          │        │話，雙方約定購買價量│              │                    │
│    │          │        │新臺幣1,000 元之第二│              │                    │
│    │          │        │級毒品甲基安非他命，│              │                    │
│    │          │        │林振瑞於上開時間，將│              │                    │
│    │          │        │約定價量之第二級毒品│              │                    │
│    │          │        │甲基安非他命1 包攜至│              │                    │
│    │          │        │上開地點交予張怡萱，│              │                    │
│    │          │        │並收取價款新臺幣1,00│              │                    │
│    │          │        │0 元。              │              │                    │
├──┼─────┼────┼──────────┼───────┼──────────┤
│ 2. │100年5月8 │臺中市北│林振瑞於100年5月8 日│張怡萱100年6月│林振瑞販賣第二級毒品│
│    │日上午7 時│區○○路│上午5時9分許，以所持│14日偵訊筆錄（│，處有期徒刑年柒月│
│    │31分許    │1段448之│用之門號0000000000號│100 年度偵字第│，扣案如附表二所示之│
│    │          │7 號前林│行動電話（該門號之申│13642號卷第100│物均沒收，未扣案之販│
│    │          │振瑞駕駛│請人為蔡甜）發送簡訊│頁反面至101 頁│賣第二級毒品所得新臺│
│    │          │之車牌號│內容「早餐幫你買好了│）、0000000000│幣壹仟元沒收之，如一│
│    │          │碼450-ZK│打這支」至張怡萱所持│號通訊監察譯文│部或全部不能沒收時，│
│    │          │號營業用│用之門號0000000000號│（本院卷第73頁│以其財產抵償之。    │
│    │          │小客車內│行動電話，通知張怡萱│）、0000000000│                    │
│    │          │        │已為其準備好第二級毒│號、0000000000│                    │
│    │          │        │品甲基安非他命，張怡│號雙向通聯紀錄│                    │
│    │          │        │萱遂於同日上午7 時14│（本院雙向通聯│                    │
│    │          │        │分許，以所持用之門號│卷第14、157頁 │                    │
│    │          │        │0000000000號行動電話│）            │                    │
│    │          │        │撥打林振瑞持用之0980│              │                    │
│    │          │        │022115號行動電話，雙│              │                    │
│    │          │        │方約定購買價量新臺幣│              │                    │
│    │          │        │1,000 元之第二級毒品│              │                    │
│    │          │        │甲基安非他命，林振瑞│              │                    │
│    │          │        │於上開時間，將約定價│              │                    │
│    │          │        │量之第二級毒品甲基安│              │                    │
│    │          │        │非他命1 包攜至上開地│              │                    │
│    │          │        │點交予張怡萱，並收取│              │                    │
│    │          │        │價款新臺幣1,000元。 │              │                    │
├──┼─────┼────┼──────────┼───────┼──────────┤
│ 3. │100年5月10│臺中市北│張怡萱於100年5月10日│張怡萱100年6月│林振瑞販賣第二級毒品│
│    │日晚間10時│區○○路│晚間7 時34分許，以所│14日偵訊筆錄（│，處有期徒刑年柒月│
│    │32分許    │1段448之│持用之門號0000000000│100 年度偵字第│，扣案如附表二所示之│
│    │          │7 號前林│號行動電話發送簡訊內│13642號卷第101│物均沒收，未扣案之販│
│    │          │振瑞駕駛│容「欸有空嗎我肚子餓│頁）、00000000│賣第二級毒品所得新臺│
│    │          │之車牌號│」至林振瑞所持用之門│89號通訊監察譯│幣壹仟元沒收之，如一│
│    │          │碼450-ZK│號0000000000號、0913│文（本院卷第73│部或全部不能沒收時，│
│    │          │號營業用│032528號行動電話，表│頁）、00000000│以其財產抵償之。    │
│    │          │小客車內│示欲購買第二級毒品甲│15號、00000000│                    │
│    │          │        │基安非他命，林振瑞於│28號雙向通聯紀│                    │
│    │          │        │同日晚間9 時45分許、│錄（本院雙向通│                    │
│    │          │        │9 時56分許，分別以所│聯卷第14頁反面│                    │
│    │          │        │持用之門號0000000000│、163頁）     │                    │
│    │          │        │號、0000000000號行動│              │                    │
│    │          │        │電話以撥打電話及發送│              │                    │
│    │          │        │簡訊內容「可以讓我先│              │                    │
│    │          │        │洗澡在去嗎？」方式至│              │                    │
│    │          │        │張怡萱持用之00000000│              │                    │
│    │          │        │89號行動電話，雙方約│              │                    │
│    │          │        │定購買價量新臺幣1,00│              │                    │
│    │          │        │0 元之第二級毒品甲基│              │                    │
│    │          │        │安非他命，林振瑞於上│              │                    │
│    │          │        │開時間，將約定價量之│              │                    │
│    │          │        │第二級毒品甲基安非他│              │                    │
│    │          │        │命1 包攜至上開地點交│              │                    │
│    │          │        │予張怡萱，並收取價款│              │                    │
│    │          │        │新臺幣1,000元。     │              │                    │
├──┼─────┼────┼──────────┼───────┼──────────┤
│ 4. │100年5月12│臺中市北│張怡萱於100年5月12日│張怡萱100年6月│林振瑞販賣第二級毒品│
│    │日上午8 時│區○○路│上午6時54分許、7時11│14日偵訊筆錄（│，處有期徒刑年柒月│
│    │18分許    │1段448之│分許，以所持用之門號│100 年度偵字第│，扣案如附表二所示之│
│    │          │7 號前林│0000000000號行動電話│13642號卷第101│物均沒收，未扣案之販│
│    │          │振瑞駕駛│撥打林振瑞所持用之門│頁）、00000000│賣第二級毒品所得新臺│
│    │          │之車牌號│號0000000000號行動電│89號通訊監察譯│幣壹仟元沒收之，如一│
│    │          │碼450-ZK│話，雙方約定購買價量│文（本院卷第76│部或全部不能沒收時，│
│    │          │號營業用│新臺幣1,000 元之第二│頁）、00000000│以其財產抵償之。    │
│    │          │小客車內│級毒品甲基安非他命，│15號、00000000│                    │
│    │          │        │林振瑞於同日上午8 時│28號雙向通聯紀│                    │
│    │          │        │10分許將上開約定價量│錄（本院雙向通│                    │
│    │          │        │之第二級毒品甲基安非│聯卷第14頁反面│                    │
│    │          │        │他命1 包攜至張怡萱住│、167頁反面） │                    │
│    │          │        │處樓下，因張怡萱遲未│              │                    │
│    │          │        │下樓收取第二級毒品甲│              │                    │
│    │          │        │基安非他命，林振瑞則│              │                    │
│    │          │        │改以門號0000000000號│              │                    │
│    │          │        │行動電話撥打張怡萱持│              │                    │
│    │          │        │用之0000000000號行動│              │                    │
│    │          │        │電話催其下樓，張怡萱│              │                    │
│    │          │        │於上開時間至上開地點│              │                    │
│    │          │        │，收取林振瑞交付約定│              │                    │
│    │          │        │價量之第二級毒品甲基│              │                    │
│    │          │        │安非他命1 包，並將價│              │                    │
│    │          │        │款新臺幣1,000 元交付│              │                    │
│    │          │        │林振瑞。            │              │                    │
├──┼─────┼────┼──────────┼───────┼──────────┤
│ 5. │100年5月14│臺中市北│張怡萱於100年5月14日│張怡萱100年6月│林振瑞販賣第二級毒品│
│    │日上午5 時│區○○路│凌晨5時23分許、5時47│14日偵訊筆錄（│，處有期徒刑年柒月│
│    │58分許    │1段448之│分許，以所持用之門號│100 年度偵字第│，扣案如附表二所示之│
│    │          │7 號前  │0000000000號行動電話│13642號卷第100│物均沒收，未扣案之販│
│    │          │        │撥打林振瑞所持用之門│頁反面）、0982│賣第二級毒品所得新臺│
│    │          │        │號0000000000號行動電│599989號通訊監│幣貳仟元沒收之，如一│
│    │          │        │話雙方約定購買新臺幣│察譯文（本院卷│部或全部不能沒收時，│
│    │          │        │2,000 元之第二級毒品│第77頁）、0980│以其財產抵償之。    │
│    │          │        │甲基安非他命，林振瑞│022115號、0913│                    │
│    │          │        │於同日上午5 時54分許│032528號雙向通│                    │
│    │          │        │、5 時58分許，以所持│聯紀錄（本院雙│                    │
│    │          │        │用之門號0000000000號│向通聯卷第15、│                    │
│    │          │        │行動電話撥打張怡萱持│169頁反面）   │                    │
│    │          │        │用之0000000000號行動│              │                    │
│    │          │        │電話，通知張怡萱於上│              │                    │
│    │          │        │開時間至上開地點收取│              │                    │
│    │          │        │約定價量之第二級毒品│              │                    │
│    │          │        │甲基安非他命1 包，張│              │                    │
│    │          │        │怡萱於並將價款新臺幣│              │                    │
│    │          │        │2,000元交付林振瑞。 │              │                    │
├──┼─────┼────┼──────────┼───────┼──────────┤
│ 6. │100年5月17│臺中市北│張怡萱於100年5月17日│張怡萱100年6月│林振瑞販賣第二級毒品│
│    │日上午6 時│區○○路│凌晨5時59分許、6時10│14日偵訊筆錄（│，處有期徒刑年柒月│
│    │15分許    │1段448之│分許，以所持用之門號│100 年度偵字第│，扣案如附表二編號二│
│    │          │7號前   │0000000000號行動電話│13642號卷第101│所示之物沒收，未扣案│
│    │          │        │撥打林振瑞所持用之門│頁）、00000000│之販賣第二級毒品所得│
│    │          │        │號0000000000號行動電│89號通訊監察譯│新臺幣壹仟元沒收之，│
│    │          │        │話，雙方約定價量1,00│文（本院卷第79│如一部或全部不能沒收│
│    │          │        │0元之第二級毒品甲基 │頁）、00000000│時，以其財產抵償之。│
│    │          │        │安非他命，林振瑞於上│28號雙向通聯紀│                    │
│    │          │        │開時間將約定價量之第│錄（本院雙向通│                    │
│    │          │        │二級毒品甲基安非他命│聯卷第171 頁反│                    │
│    │          │        │1 包攜至上開地點交予│面）          │                    │
│    │          │        │張怡萱，並收取價款新│              │                    │
│    │          │        │臺幣1,000元。       │              │                    │
├──┼─────┼────┼──────────┼───────┼──────────┤
│ 7. │100年5月18│臺中市北│張怡萱於100年5月18日│張怡萱100年6月│林振瑞販賣第二級毒品│
│    │日上午6 時│區○○路│凌晨5 時26分許，以所│14日偵訊筆錄（│，處有期徒刑年柒月│
│    │14分許    │1段448之│持用之門號0000000000│100 年度偵字第│，扣案如附表二所示之│
│    │          │7號前   │號行動電話撥打林振瑞│13642號卷第101│物均沒收，未扣案之販│
│    │          │        │所持用之門號00000000│頁）、00000000│賣第二級毒品所得新臺│
│    │          │        │15號行動電話，表示欲│89號通訊監察譯│幣貳仟元沒收之，如一│
│    │          │        │購買價量新臺幣2,000 │文（本院卷第79│部或全部不能沒收時，│
│    │          │        │元之第二級毒品甲基安│頁）、00000000│以其財產抵償之。    │
│    │          │        │非他命，林振瑞於同日│15號、00000000│                    │
│    │          │        │凌晨5 時42分許，以所│28號雙向通聯紀│                    │
│    │          │        │持用之門號0000000000│錄（本院卷第18│                    │
│    │          │        │號行動電話發送簡訊內│、174頁反面） │                    │
│    │          │        │容「我去買妳早餐等我│              │                    │
│    │          │        │」至張怡萱持用之0982│              │                    │
│    │          │        │599989號行動電話表示│              │                    │
│    │          │        │應允，林振瑞於上開時│              │                    │
│    │          │        │間，將約定價量之第二│              │                    │
│    │          │        │級毒品甲基安非他命攜│              │                    │
│    │          │        │至上開地點交予張怡萱│              │                    │
│    │          │        │，並收取價款新臺幣2,│              │                    │
│    │          │        │000 元。            │              │                    │
├──┴─────┴────┴──────────┴───────┴──────────┤
│購毒者：陳水明                                                                        │
├──┬─────┬────┬──────────┬───────┬──────────┤
│編號│ 交易時間 │交易地點│  交   易   情   形 │證據及監聽譯文│所犯罪名及所處宣告刑│
│    │          │        │                    │卷頁出處      │                    │
├──┼─────┼────┼──────────┼───────┼──────────┤
│ 8. │100年5月21│臺中市日│林振瑞於100年5月20日│陳水明100年6月│林振瑞販賣第二級毒品│
│    │日上午6 時│新戲院前│晚間11時32分許，先以│14日偵訊筆錄（│，處有期徒刑年柒月│
│    │11分許    │        │所持用之門號00000000│100年度偵字第 │，扣案如附表二編號二│
│    │          │        │28號行動電話（該門號│13642號卷第163│所示之物沒收，未扣案│
│    │          │        │之申請人為蔡甜）以簡│至164頁、第175│之販賣第二級毒品所得│
│    │          │        │訊內容「無言！你之前│至176頁）、091│新臺幣壹仟伍佰元沒收│
│    │          │        │不是要我注意看看有沒│0000000 號通訊│之，如一部或全部不能│
│    │          │        │有好一點不會刺鼻撐久│監察譯文（本院│沒收時，以其財產抵償│
│    │          │        │不脫落的油漆嗎‧‧‧│卷第69至70頁）│之。                │
│    │          │        │幫你找到了ㄚ‧‧‧如│、0000000000號│                    │
│    │          │        │果有客人要搭車在順便│雙向通聯紀錄（│                    │
│    │          │        │拿過去」傳送至陳水明│本院雙向通聯卷│                    │
│    │          │        │持用之門號0000000000│第179 頁反面至│                    │
│    │          │        │號行動電話，通知陳水│180 頁）      │                    │
│    │          │        │明已有第二級毒品甲基│              │                    │
│    │          │        │安非他命可供販賣，陳│              │                    │
│    │          │        │水明遂於100年5月21日│              │                    │
│    │          │        │凌晨3時49分許、5時40│              │                    │
│    │          │        │分許，以所持用之門號│              │                    │
│    │          │        │0000000000號行動電話│              │                    │
│    │          │        │撥打林振瑞持用之門號│              │                    │
│    │          │        │0000000000號行動電話│              │                    │
│    │          │        │，雙方約定購買價量新│              │                    │
│    │          │        │臺幣2,000 元之第二級│              │                    │
│    │          │        │毒品甲基安非他命，林│              │                    │
│    │          │        │振瑞於上開時間將上開│              │                    │
│    │          │        │價量之第二級毒品甲基│              │                    │
│    │          │        │安非他命1 包攜至上開│              │                    │
│    │          │        │地點交予陳水明，並收│              │                    │
│    │          │        │取價款新臺幣1,500 元│              │                    │
│    │          │        │。                  │              │                    │
├──┴─────┴────┴──────────┴───────┴──────────┤
│受讓者：張怡萱                                                                        │
├──┬─────┬────┬──────────┬───────┬──────────┤
│編號│ 轉讓時間 │轉讓地點│  轉  讓  情  形    │證據及監聽譯文│所犯罪名及所處宣告刑│
│    │          │        │                    │卷頁出處      │                    │
├──┼─────┼────┼──────────┼───────┼──────────┤
│ 9. │100年5月4 │臺中市北│林振瑞於100年5月4 日│張怡萱100年6月│林振瑞明知禁藥而轉讓│
│    │日上午9 時│區○○路│上午9時4分許、9 時34│14日偵訊筆錄（│，處有期徒刑肆月，扣│
│    │34分許    │1段448之│分許，以其持用之門號│100年度偵字第 │案如附表二編號一所示│
│    │          │7 號前林│0000000000號行動電話│13642號卷第100│之物沒收。          │
│    │          │振瑞駕駛│，撥打張怡萱持用之門│頁反面）、0982│                    │
│    │          │之車牌號│號0000000000號行動電│599989號通訊監│                    │
│    │          │碼405-ZK│話，雙方約定於上開時│察譯文（本院卷│                    │
│    │          │號營業用│間、地點，由林振瑞無│第71頁）、0980│                    │
│    │          │小客車內│償提供重量不詳之第二│022115號雙向通│                    │
│    │          │        │級毒品甲基安非他命少│聯紀錄（本院雙│                    │
│    │          │        │許供張怡萱施用。    │向通聯卷第13頁│                    │
│    │          │        │                    │反面）        │                    │
└──┴─────┴────┴──────────┴───────┴──────────┘
┌───────────────────────────────┐
│附表2、應沒收之物                                             │
├──┬──────────┬─────────────────┤
│編號│ 物品種類及數量     │    備    註                      │
├──┼──────────┼─────────────────┤
│ 1. │NOKIA廠牌行動電話1支│1、序號：000000000000000號。      │
│    │（白色）            │2、含門號0000000000號SIM卡1張。   │
├──┼──────────┼─────────────────┤
│ 2. │NOKIA廠牌行動電話1支│1、序號：000000000000000號。      │
│    │（黑色）            │2、含門號0000000000號SIM卡1張。   │
└──┴──────────┴─────────────────┘
┌──────────────────────────────────────┐
│附表3、不另諭知沒收之物                                                     │
├──┬────────┬──────────────────────────┤
│編號│ 物品及數量     │  備    註                                          │
├──┼────────┼──────────────────────────┤
│ 1. │甲基安非他命1包 │1、100年度安保字第316號。                           │
│    │                │2、驗前含袋重0.39公克，驗餘淨重0.1065公克、空包裝重 │
│    │                │   0.2831公克、嗣因鑑驗滅失0.0004公克，驗餘淨重0.106│
│    │                │   8公克。                                          │
│    │                │3、行政院衛生署草屯療養院100年6月24日草療鑑字第10006│
│    │                │    00151號鑑定書。                                 │
├──┼────────┼──────────────────────────┤
│ 2. │玻璃球吸食器1組 │1、100年度保字第3408號。                            │
└──┴────────┴──────────────────────────┘